# 求助，关于综合项目相关政府补助

提问人：jiang405852 时间：2016-04-22 23:09:22
实务中遇到这样一个问题，企业收到一笔与综合项目相关政府补助，我们按项目预算进行拆分，这个项目预算包括两部分，一是建设投资，建设投资可以细分为固定资产投资和研发支出，二是流动资金投资，即企业预期未来每年的（流动资产-流动负债）的增加额，类似于财管的净经营资产增加的意思。我想问的是把收到的政府补助直接按建设投资里的固定资产投资和研发支出投资的预算比例进行拆分，还是要考虑要固定资产投资、研发支出投资和流动资金投资这 3 者的预算比例？？？由于政府补助一般都是与资产或者费用相关，因此流动资金是否要考虑，麻烦大家帮我解答下。。谢谢

回答人：chenyiwei
理论上应该是要考虑的，并且铺底流动资金的投入是要到项目结束时才能收回的。但这部分流动资金增加在会计上没有单独的科目反映，也就无法直接从账面记录中监控其投入和收回的信息，所以如果单独确认这部分政府补助，帐务处理上会存在困难。 如果政府补助的金额小于固定资产投资和研发投入的预算金额之和（我相信这是绝大多数情况），则直接将政府补助在这两部分之间分配即可。